Inventaris van het archief van de Directie Analyse en Onderzoek van het Ministerie van Sociale Zaken en Werkgelegenheid, (1976) 1994-2001 (2002)
Nationaal Archief, Den Haag
Ministerie van Sociale Zaken en Werkgelegenheid, Directie Analyse en Onderzoek
SoZa, Analyse en Onderzoek
1976-2002
merendeel 1994-2001
S44
52 meter; 1464 inventarisnummers.
Normale geschreven, getypte en gedrukte documenten. Bevat tevens digitale dragers.
Nationaal Archief, Den Haag
Directie Analyse en Onderzoek, 1994-2001
Het archief bevat stukken die betrekking hebben op het ontwikkelen, onderhouden en toepassen van instrumenten die gebruikt worden voor zowel beleids- als kwantitatieve analyses en onderzoek binnen het ministerie van Sociale Zaken en Werkgelegenheid. Daarnaast bevat het archief voornamelijk onderzoeksrapporten op de verschillende beleidsterreinen van het ministerie als ook stukken die het ontwikkelen van beleid voor de ondersteuning van de informatievoorziening in het primaire beleidsproces beschrijven.
Archiefvorming
Geschiedenis van de archiefvormer
De Directie Analyse en Onderzoek (A&O) werd in 1994 ingesteld en was verantwoordelijk voor:
het ontwikkelen van beleid met betrekking tot het verlenen van ondersteuning bij de beleidsinformatievoorziening (data) door middel van het inventariseren van de informatiebehoefte en het toegankelijk maken van beleidsinformatie
het ontwikkelen van beleid met betrekking tot en het verlenen van ondersteuning bij de beleidsinformatievoorziening via onderzoek door middel van het inventariseren van de onderzoeksbehoeften en het coördineren, programmeren, (doen) uitvoeren en begeleiden van beleid onderbouwend en -evaluerend onderzoek, alsmede het inventariseren en toegankelijk maken van dergelijk onderzoek
het zorgdragen voor het ontwikkelen, onderhouden en toepassen van indicatoren
het verzorgen van kwantitatieve analyses en het doorrekenen van de effecten van beleidsvoornemens
het zorgdragen voor het ontwikkelen, onderhouden en toepassen van (integrale) ramingsmodellen en (integrale) kaders voor kwantitatieve beleidsanalyses.
Als specifieke bevoegdheden kreeg de directeur A&O:
het nemen van besluiten over en het vaststellen en ondertekenen van stukken die betrekking hebben op overeenkomsten met betrekking tot onderzoek en beleidsinformatievoorziening ten behoeve van de Directie A&O en andere directies van het ministerie. De onderzoekingen betreffen het gehele taakgebied van het ministerie, zoals arbeidsmarkt, bijstandszaken (sociale voorzieningen), sociale verzekeringen, arbeidsomstandigheden, arbeidsverhoudingen, emancipatie en millenniumproblematiek.
Organisatorisch bestond de Directie A&O uit een directeur, een bureau bedrijfsvoering, twee afdelingen raming & analyse I en II, een afdeling Informatie & Statistiek en een afdeling Onderzoek.
Bij de herinrichting van het ministerie in 1994 was er voor gekozen alle onderzoeksopdrachten bij de directeur Analyse en Onderzoek neer te leggen. Dit bleek in de praktijk niet wenselijk.
Vandaar dat in 1997 een scheiding werd aangebracht tussen:
onderzoek en het inhuren van externen voor de directe uitvoering van het beleid gekoppeld aan de taak van de verschillende directies,
en directie overstijgend onderzoek dat geheel SZW aangaat, en waarvoor de centrale taak van de Directie A&O noodzakelijk is.
In 1999-2000 werden de taken van de Directie A&O geherformuleerd en was deze als volgt ingericht:
Afdelingen Raming en Analyse I en II
het verzorgen van kwantitatieve analyses en het doorrekenen van de effecten van beleidsvoornemens
het zorgdragen voor het ontwikkelen, onderhouden en toepassen van indicatoren en daarover adviseren.
Afdeling Beleidsinformatie en Statistiek
het ontwikkelen van beleid met betrekking tot het verlenen van ondersteuning bij de beleidsinformatievoorziening (data) door middel van het inventariseren van de informatiebehoefte, zo nodig beschikbaar maken van informatiebestanden en het toegankelijk maken van beleidsinformatie
het zorgdragen voor het ontwikkelen, onderhouden en toepassen van (integrale) ramingsmodellen en (integrale) kaders voor kwantitatieve beleidsanalyses.
Afdeling Onderzoek
het ontwikkelen van beleid met betrekking tot en het verlenen van ondersteuning bij de beleidsinformatievoorziening via extern onderzoek door middel van het inventariseren van de onderzoeksbehoeften en het coördineren, programmeren, (doen) uitvoeren en begeleiden van beleid onderbouwend en -evaluerend onderzoek, alsmede het inventariseren en toegankelijk maken van dergelijk onderzoek en daarover adviseren.
Projectbureau Gegevensverkeer
de coördinatie van projecten gegevensverkeer en informatie- en communicatietechnologie- (ICT-)-ontwikkeling in de kolommen sociale zekerheid en arbeidsbemiddeling, voor zover behorend tot de verantwoordelijkheden van de Directie A&O
regiefunctie SZW op het terrein gegevensverkeer en ICT in de kolommen sociale zekerheid en arbeidsbemiddeling, voor zover behorend tot de verantwoordelijkheden van de Directie A&O.
Bureau Bedrijfsvoering
het hoofd van het Bureau Bedrijfsvoering is verantwoordelijk voor alle PIOFAH-taken binnen de directie.
Op 1 januari 2002 werd de directie Analyse en Onderzoek opgeheven en werden de taken grotendeels overgenomen door de Directie Ramingen en Analyse.
Bronnen:
Algemeen organisatie en mandaatbesluit SZW 1995 (Staatscourant 1995, nr. 100)
Wijzigingsbesluit Algemeen organisatie en mandaatbesluit SZW 1995 (Staatscourant 1997, nr. 209 / pag. 10)
Organisatie-, mandaat- en volmachtbesluit Directie Analyse & Onderzoek 2000 (Staatscourant 13 oktober 2000, nr. 199)
Organisatie-, mandaat- en volmachtbesluit SZW 2002 (Staatscourant, 7 januari 2002, nr. 4).
Geschiedenis van het archiefbeheer
Het archief van de Directie Analyse en Onderzoek, 1994-2001, is in eigen beheer gevormd en is vanuit het Ministerie van Sociale Zaken en Werkgelegenheid in afwachting van bewerking in opslag genomen bij de Centrale Archief Selectiedienst (CAS). Het archief was geordend op de door SZW gebruikte archiefcode en bestond voor een klein gedeelte uit beleidsstukken en voor het overgrote deel uit uitvoeringsstukken. De uitvoeringsstukken hadden merendeels betrekking op onderzoeksrapporten die onder de code 07.1456/-8.4822 waren geplaatst. Vanaf ongeveer 2000 werden er op de dozen ook trefwoorden gebruikt voor het toegankelijk maken van de onderzoeksrapporten.
Vanwege het ontbreken van dossierinventarissen kon niet met zekerheid vastgesteld worden dat het volledige archief over de periode 1994-2001 ter bewerking bij de CAS was aangeboden. En het was niet bekend of in het verleden in dit bestand al geselecteerd was.
Het archief is in 2015 door Ministerie van Sociale Zaken en Werkgelegenheid overgebracht naar het Nationaal Archief, krachtens artikel 12 van de Archiefwet 1995
De verwerving van het archief
Inhoud en structuur van het archief
2.15
Inhoud
Het archief bevat archiefbescheiden gevormd door de Directie Analyse en Onderzoek en heeft betrekking op ondersteuning van het beleidsinformatievoorzieningsbeleid en het (doen) uitvoeren en begeleiden van beleid onderbouwend en -evaluerend onderzoek van de directies van het Ministerie van Sociale Zaken en Werkgelegenheid.
Selectie en vernietiging
Voor de bewerking van het archief van de Directie Analyse en Onderzoek is gebruik gemaakt van de volgende selectielijsten van de minister van Sociale Zaken en Werkgelegenheid:
[015] Selectielijst voor neerslag van handelingen op het beleidsterrein Rijksbegroting over de periode 1945-2000 (Stcrt. 2005, nr. 62)
[024] Selectielijst voor neerslag van handelingen op het beleidsterrein arbeidsomstandigheden vanaf 1940. (Stcrt. 2000, nr. 234)
[046] Selectielijst voor neerslag van handelingen op het beleidsterrein Voorlichting van de rijksoverheid, over de periode 1945 -. (Stcrt. 2007, nr. 112)
[047] Selectielijst voor neerslag van handelingen op het beleidsterrein Inkomens- en arbeidsvoorwaardenbeleid over de periode vanaf 1945. (Stcrt. 2007, nr. 34)
[066] Selectielijst voor neerslag van handelingen op het beleidsterrein Sociale Verzekeringen over de periode [1940] 1945 –2003. (Stcrt. 2002, nrs. 85, 86 en 87 en geactualiseerd bij Stcrt 2003, nr. 101)
[072] Selectielijst voor neerslag van handelingen op het beleidsterrein Arbeidsverhoudingen over de periode 1945-1994 (Stcrt. 2002, nr. 70, en gerectificeerd bij Stcrt. 2003, nr. 39)
[075] Selectielijst voor neerslag van handelingen op het deelbeleidsterrein formatiebeleid, arbeidsmarktbeleid en personeelsontwikkeling en mobiliteit over de periode 1945-1996. (Stcrt. 2001, nr. 201, rekening houdend met wijzigingen bij Stcrt. 2007, nr. 225 en gerectificeerd bij Stcrt. 2007, nr. 245)
[088] Selectielijst voor neerslag van handelingen op het beleidsterrein bezitsvorming over de periode 1945-1994. (Stcrt. 2001, nr. 89)
[089] Selectielijst voor neerslag van handelingen op het beleidsterrein Sociale Voorzieningen, over de periode 1940-2004 (Stcrt. 2001, nr. 39 en geactualiseerd bij Stcrt. 2006, nr. 72)
[092] Selectielijst voor neerslag van handelingen op het beleidsterrein Overheidsinformatievoorziening over de periode 1945–1999 (Stcrt. 2003, nr. 202)
[113] Selectielijst voor neerslag van handelingen op het beleidsterrein Coördinatie Integratiebeleid Minderheden over de periode 1978–1999 (Stcrt. 2004, nr. 69)
[131] Selectielijst voor neerslag van handelingen op het beleidsterrein Emancipatie en gelijke behandeling over de periode vanaf 1965. (Stcrt. 2003, nr. 236)
[134A] Selectielijst voor neerslag van handelingen op het beleidsterrein Arbeidsvoorzieningenbeleid over de periode vanaf 1945. (Stcrt. 2005, nr. 9)
[143] Selectielijst voor neerslag van handelingen op het beleidsterrein Organisatie van de Rijksoverheid over de periode 1945–1999. (Stcrt. 2005, nr. 245). Rekening houdend met de actualisatie bij Stcrt. 2007, nr. 12
[168] Basisselectiedocument voor de Minister van Sociale Zaken en Werkgelegenheid en de onder hem ressorterende actoren op het deelbeleidsterrein van personeelszaken, t.w. het personeelsdossier (Stcrt. 2007, nr. 225), rekening houdend met de gepubliceerde rectificatie bij Stcrt. 2007, nr. 245
De archiefstukken die voor vernietiging in aanmerking kwamen, 55 meter, zijn na verkregen toestemming van het Ministerie van Sociale Zaken en Werkgelegenheid, afgevoerd door Van Gansewinkel BV en daar op de gebruikelijke wijze vernietigd.
Aanvullingen
Voor dit archief worden geen aanvullingen verwacht.
Ordening van het archief
Het eindresultaat van de bewerking is een klassieke toegang. De toegang is zoveel mogelijk conform het archiefbewerkingsplan ingedeeld. Deze (Sub)rubrieken zijn onderverdeeld in subrubrieken welke geordend zijn van algemeen naar bijzonder. Binnen de subrubrieken zijn de beschrijvingen chronologisch geordend en waar wenselijk in reeksen ondergebracht.
De dossiers met betrekking tot het (doen) uitvoeren en begeleiden van beleid onderbouwend en -evaluerend onderzoek van de SZW-directies zijn op de volgende wijze ingedeeld:
algemeen
opdrachtverlening en rapportages
reeks opdrachtverlening
reeks rapportages
overige
In de toegang zijn veel reeksen opgenomen waarbij de eenheden elkaar in datering overlappen. Bij de bewerking is zo veel mogelijk geprobeerd dit te voorkomen, maar vanwege de omvang de dossiers was dit niet altijd mogelijk.
Aanwijzingen voor de gebruiker
Openbaarheidsbeperkingen
Het archief is eigendom van de Staat der Nederlanden
Materiële beperkingen
Het archief kent geen beperkingen of voorwaarden aan de raadpleging van de bestanddelen.
Aanvraaginstructie
Openbare archiefstukken kunnen online worden aangevraagd en gereserveerd. U kunt dit ook via de terminals in de studiezaal van het Nationaal Archief doen. Om te kunnen reserveren dient u de volgende stappen te volgen:
U maakt een profiel aan op www.gahetna.nl, en logt vervolgens in
Via de archiefinventaris (alleen de beschrijvingen met rode nummers) selecteert u het gewenste archiefstuk door op de knop 'Reserveren' te klikken
In het volgende scherm geeft u aan op welke dag u het archiefstuk wilt inzien
Indien u zich bevindt in de studiezaal en een tafelnummer heeft ontvangen kunt u dit nummer vermelden. Als u geen tafelnummer heeft kunt u tafelnummer 777 laten staan
Vervolgens bevestigt u uw reservering door deze te versturen.
Verwant materiaal
Beschikbaarheid van kopieën
Het archief bevat geen inventarisnummers waarvan reproducties zijn gemaakt.
Verwante archieven
Ministerie van Sociale Zaken en Werkgelegenheid: Directoraat-Generaal voor Algemene Beleidsaangelegenheden en daaronder ressorterende diensten en commissies, (1950) 1980-1994 (1996), nummer toegang 2.15.47
Ministerie van Sociale Zaken en Werkgelegenheid; Bureau Programma Ondersteuning 1995-2001, nummer toegang 2.15.87
Ministerie van Sociale Zaken en Werkgelegenheid: College van Toezicht Sociale Verzekeringen CTSV), 1995-2001, nummer toegang 2.15.93
Ministerie van Sociale Zaken en Werkgelegenheid: Directie Sociale Verzekeringen (SV) en taakvoorgangers, 1990-2001, nummer toegang 2.15.96
Stafafdeling Beleidsontwikkeling (en –planning), 1975 - 1989 en de Directie Financieel-Economisch Beleid en Onderzoek en taakvoorganger, 1982 - 1994 van het Directoraat-Generaal Sociale Zekerheid en taakvoorganger van het Ministerie van Sociale Zaken en Werkgelegenheden, nummer toegang 2.15.91
Beschrijving van de series en archiefbestanddelen
- Stukken van Algemene Aard, A
  - Weeksignalement verslagen van werkzaamheden van de Afdeling Raming en Analyse I, 1996-1998; 1-5; 5 pakken
    092.9-0009-01 Minister van Sociale Zaken en Werkgelegenheid
    - Week 33 - 51 1996, 1; pak
    - Week 02 - 25 1997, 2; pak
    - Week 26 - 50 1997, 3; pak
    - Week 02 - 27 1998, 4; pak
    - Week 33 - 51 1998, 5; pak
  - Vergaderstukken van het C3W-overleg Cluster Werk, Werkende en Werkgelegenheid, 1997-1998; 6; omslag
  - Jaarplannen 2000-2001 van de Directie Analyse en Onderzoek, 7-8; 2 omslagen
    - Jaarplan 2000 2000, 7; omslag
    - Jaarplan 2001 2001, 8; omslag
- Stukken betreffende bijzondere onderwerpen, B
  - Organisatie en personeel, B.1
    - Verklaringen van overdracht van archiefbescheiden van Werkvoorzieningsschappen, het Bureau Programma Ondersteuning en de Directie Analyse en Onderzoek, met bijgevoegde dossierinventarissen, 1995-2001; 9-10; 2 pakken
      092.9-0116-01 Minister van Sociale Zaken en Werkgelegenheid
      - 1995-2001, deel 1, 9; pak
      - 1995-2001, deel 2, 10; pak
    - Stukken betreffende de gang van zaken rond de invoering van de euro, alsmede de te verrichten werkzaamheden voor de Directie Analyse & Onderzoek, 1996-1999; 11; pak
      143.10-0350-01 Minister van Sociale Zaken en Werkgelegenheid
    - Stukken betreffende het geven voorlichting en adviseren van de Algemene Leiding inzake de voorgenomen reorganisatie van de Directie Analyse & Onderzoek, met reorganisatierapporten, 1998-1999; 12; pak
      143.10-0353-01 Minister van Sociale Zaken en Werkgelegenheid
  - Taakuitvoering, B.2
    - SZW breed analyse en onderzoek, B.2.1
      - Algemeen, B.2.1.1
        - Stukken betreffende het meewerken aan ministerie-breed beleid ten behoeve van de jaarlijkse sociale nota's over de periode 1995 - 2001, 1994-2001; 13-19; 5 pakken en 2 omslagen
          - Sociale Nota 1995 1994, 13; omslag
          - Sociale Nota 1996 1995-1996, 14; pak
          - Sociale Nota 1997 1995-1996, 15; pak
          - Sociale Nota 1998 1996-1997, 16; pak
          - Sociale Nota 1999 1998, 17; pak
          - Sociale Nota 2000, alsmede het beantwoorden van Kamervragen 1999, 18; omslag
          - Sociale Nota 2001 2000-2001, 19; pak
        - Stukken betreffende het voorbereiden, coördineren en evalueren van het beleid inzake Onderzoeksprogramma's, 1995-1997; 20-26; 7 pakken
          143.10-0336-01 Minister van Sociale Zaken en Werkgelegenheid
          - Over het jaar 1995, deel 1 1995, 20; pak
          - Over het jaar 1995, deel 2 1995, 21; pak
          - Over het jaar 1995, deel 3 1995, 22; pak
          - Over het jaar 1996 1995-1997, 23; pak
          - Over het jaar 1997, deel 1 1996-1997, 24; pak
          - Over het jaar 1997, deel 2 1996-1997, 25; pak
          - Over het jaar 1997, deel 3 1997, 26; pak
        - Stukken betreffende het macro-economisch beleid ten behoeve van het Sociaal Stelsel, 1995-1998; 27; pak
          089.7-0001-02 Minister van Sociale Zaken en Werkgelegenheid
          Deze map is voor de directeur Analyse & Onderzoek samengesteld
        - Stukken betreffende het tot stand komen van een rapportage uitgaven en ijklijn 1999 - 2002 sector sociale zaken en arbeidsmarkt ten behoeve van de Raad van Ministers, 1996-1998; 28; omslag
        - Stukken betreffende het informeren van de resultaten van toetsing en analyse van onderzoeksprogramma's in het algemeen, 1997-1998; 29; pak
        - Stukken betreffende het tot stand komen van een beleidsvariantenanalyse op het terrein van sociale zaken en werkgelegenheid, 1997-2001; 30-32; 3 pakken
          - Voor de kabinetsperiode 1999 - 2002 1997-1998, 30; pak
          - Voor de kabinetsperiode 1999 - 2002 1998, 31; pak
          - Voor de kabinetsperiode 2003-2006 1998-2001, 32; pak
        - Stukken betreffende het voorbereiden, mede vaststellen, coördineren en evalueren van de hoofdlijnen van het beleid op het gebied van onderzoeks- en beleidsinformatie programma's voor 1999, 1998-2000; 33-34; 2 pakken
          143.10-0118-01 Minister van Sociale Zaken en Werkgelegenheid
          - 1998-1999, 33; pak
          - 1999-2000, 34; pak
      - Ondersteuning beleidsinformatievoorziening, B.2.1.2
        - Opdrachtverlening en onderzoeksrapportages, B.2.1.2.1
          - Opdrachtverlening, 1999-2001; 35-37; 3 omslagen
            - Het leveren van een tabellenset met betrekking tot gegevens uit het Inkomen Panel Onderzoek (IPO). Opdracht uit te voeren door het Centraal Bureau voor de Statistiek (CBS) 1999-2001, 35; omslag
            - Het leveren van Internet Monitor Customized Data Sets. Opdracht uit te voeren door Pro Active International in Amsterdam 2000, 36; omslag
            - Ontwikkeling kerndeel SZW-monitor internet. Opdracht uit te voeren door DTC Rijksvoorlichtingsdienst 2000-2001, 37; omslag
          - Onderzoeksrapportages, 1996-2001; 38-48; 8 pakken en 3 omslagen
            - Oriënterend onderzoek naar de stand van zaken van het bestuurskundig onderzoek in Nederland: Onderzoek naar universitaire vakgroepen en instellingen die zich bezighouden met bestuurskundige vraagstukken. Onderzoek uitgevoerd door Berenschot BV (Utrecht, 30 mei 1997) 1996-1997, 38; pak
            - De kwaliteit van publieke diensten op SZW-terrein. Onderzoek uitgevoerd door Bureau Bartels BV (Amersfoort, 17 september 1998) 1997-1998, 39; pak
            - Inventarisatie van departementale ervaringen met implementatie van beleid. Onderzoek uitgevoerd door KPMG Bureau voor Economische Argumentatie (Hoofddorp, juli 1997); Eindrapport en afronding onderzoek 1997, 40; pak
            - Inventarisatie van departementale ervaringen met implementatie van beleid. Onderzoek uitgevoerd door KPMG Bureau voor Economische Argumentatie (Hoofddorp, juli 1997); Opdrachtverlening en overige 1997-1998, 41; pak
            - Handboek cascadeprocedure, handleiding voor de omgang met signalen over problemen in de uitvoering van SZW-wet en regelgeving. Onderzoek uitgevoerd door Instituut Voor sociaal-wetenschappelijk beleidsonderzoek en Advies (IVA) (Tilburg, februari 1999) 1997-1999, 42; omslag
            - ICT in dienstverlening SZW-uitvoering: inventarisatie van ICT-gebruik bij klantcontacten SZW. Onderzoek uitgevoerd door KPMG Bureau voor Economische Argumentatie (Hoofddorp, juli 1998) 1998, 43; pak
            - Consequenties van de Awb voor het departement van SZW, onderzoek naar de werking van de Algemene wet bestuursrecht (Awb) in de uitvoeringspraktijk van het departement van Sociale Zaken en Werkgelegenheid met specifieke aandacht voor juridiserende effecten en juridisch control. Onderzoek uitgevoerd door B&A groep Universiteit Utrecht ('s-Gravenhage, juli 1999) 1998-1999, 44; pak
            - Ministerie van Sociale Zaken en Werkgelegenheid: Resultaten van het onderzoek "second opinion" naar de omvang en samenstelling van het personeelsbestand van de uitvoeringsinstellingen. Onderzoek uitgevoerd door Arthur Andersen Business Process Risk Consulting in Rotterdam (Rotterdam, november 1999) 1999, 45; omslag
            - Gebruik automatiseringssysteem PGI, in verband met privacygevoeligheid, door re-integratiebedrijf KLIQ. Onderzoek uitgevoerd door Expertise Centrum Consultants voor Overheidsinformatisering ('s-Gravenhage, 23 november 2000) 2000, 46; pak
            - Second opinion ontwerpproducten landelijk IB (Inlichtingenbureau). Onderzoek uitgevoerd door Expertise Centrum ('s-Gravenhage, 13 juni 2000) 2000, 47; omslag
            - Toepassing en effectiviteit van incentives: eerste aanzet geven tot de ontwikkeling van een evaluatiemethodiek voor incentiveregelingen in het SZW-beleid. Onderzoek uitgevoerd door Sociaal Economisch Onderzoek Rotterdam (SEOR) (Rotterdam, juni 2001) 2000-2001, 48; pak
        - Analyses, programma's en voorlichting, B.2.1.2.2
          - Stukken betreffende het formuleren van het beleid inzake het opzetten van een uniform, gebruikersvriendelijk datasysteem met per definitie actuele en betrouwbare cijferreeksen ten behoeve van het Project Datavoorziening, 1995; 49; omslag
            092.9-0198-01 Minister van Sociale Zaken en Werkgelegenheid
          - Stukken betreffende het toezenden van het definitieve eindrapport van de Werkgroep Informatiebeveiliging inzake informatiebeveiligingsbeleid op het terrein van beveiliging van gegevens en informatie, 1995; 50; omslag
          - Stukken betreffende het analyseren van de documentaire informatievoorziening binnen het ministerie, 1995-1996; 51; omslag
            Bevat diskette, apart opgeborgen onder inventarisnummer 5016
          - Stukken betreffende het informeren van de Bestuursraad inzake een plan van aanpak tot Inventarisatie en Ordening Gegevensverkeer en Beleidsinformatievoorziening (IOGB), 1995-1996; 52; omslag
            092.9-0041-01 Minister van Sociale Zaken en Werkgelegenheid
          - Stukken betreffende het voorbereiden, coördineren en het toetsen van onderzoeken die in aanmerking komen voor de onderzoeksprogramma's Samenhang Allocatiemethodieken (SAMALO) 1996 en 1998, 1995-1998; 53-55; 3 pakken
            - Programma 1996 1995-1997, 53; pak
            - Programma 1998, nrs. 1 t/m 25 1997-1998, 54; pak
            - Programma 1998, nrs. 26 tot met 54 1998, 55; pak
          - Stukken betreffende het geven van voorlichting over het eigen beleid ten aanzien van de kernindicatoren Werkloosheid, Arbeidsongeschiktheid en Bijstand, 1996-1997; 56; pak
            046.12-0204-01 Minister van Sociale Zaken en Werkgelegenheid
          - Stukken betreffende het uitvoeren van voorlichtingsactiviteiten op het terrein van overheidsinformatievoorziening voor het eigen departement, 1997-2001; 107; pak
          - Stukken betreffende het publiceren van Kernindicatoren, maandverslagen van signaleringen van kernindicatoren en statistische gegevens van verschillen de SZW terreinen, 1998-1999; 114; pak
            Kernindicatoren 1999 met hiaten
          - Stukken betreffende vaststelling van de data waarop de nieuwe belastingtarieven en sociale verzekeringspremies ingaande 1 januari 2000 bekend zullen zijn, dit in verband met het tijdig aanpassen en testen van computersystemen ter voorkoming van eventuele problemen bij de millenniumovergang, 1998-1999; 115; pak
            092.9-0220-01 Minister van Sociale Zaken en Werkgelegenheid
          - Stukken betreffende het voorlichten en adviseren van de bewindslieden inzake overheidsinformatievoorziening voor het eigen departement, 1998-2000; 116; pak